【裁判字號】    92,訴,753
【裁判日期】    920530
【裁判案由】    清償借款
【裁判全文】
臺灣臺中地方法院民事判決  九十二年度訴字第七五三號
    原      告  保證責任臺中市第二信用合作社
    法定代理人  乙○○
    訴訟代理人  丁○○
                戊○○
                甲○○
    被      告  丙○○
右當事人間請求清償借款事件，本院判決如左：
    主    文
被告應給付原告新臺幣陸拾伍萬參仟貳佰肆拾壹元，及自民國九十一年十二月七日起
至清償日止，按週年利率百分之七點三九計算之利息，暨自民國九十一年十二月七日
起至清償日止，按上開利率百分之二十計算之違約金。
訴訟費用由被告負擔。
本判決於原告以新臺幣貳拾貳萬元為被告供擔保後，得假執行。
    事    實
甲、原告方面：
一、聲明：除假執行供擔保之金額外，如主文所示。
二、陳述：
（一）訴外人游標湖邀同被告丙○○為連帶保證人，於民國(1)八十九年十月十六日、
      (2)九十年九月十九日、(3)九十年十月二十四日，向原告借款新臺幣（下同）(1)
      五十萬元、(2)三百五十萬元、(3)五十萬元，約定借款期限分別至(1)九十一年十
      月十六日、(2)九十二年九月十九日、(3)九十二年十月二十四日止，游標湖應自
      各該借款日起按月繳納利息（利率於借款日分別為週年利率(1)百分之八點七五
      、(2)百分之八、(2)百分之八，惟嗣後於原告調整基本放款利率時機動調整），
      游標湖未按期清償本息時，除應依約定利率給付遲延利息外，逾期清償在六個
      月以內者，應按上開利率百分之十，逾期超過六個月者，則須按上開利率百分
      之二十計付違約金，且若有一期不履行，即喪失期限利益，其債務視為全部到
      期。
（二）詎游標湖就上開三筆借款分別自(1)九十一年四月十六日、(2)九十年十二月三十
      一日、(3)九十一年三月二十六日起，即未依約繳納利息，其債務依約均已視為
      全部到期，惟經原告向本院聲請就其提供設定抵押權之不動產拍賣並受分配後
      ，游標湖仍積欠原告六十五萬三千二百四十一元，及自九十一年十二月七日起
      至清償日止，按週年利率百分之七點三九計算之利息，並自同日起至清償日止
      ，按上開利率百分之二十計付之違約金迄未清償，被告既為本件借款之連帶保
      證人，自應就游標湖對原告所負債務負連帶保證責任，爰依連帶保證之法律關
      係，請求被告給付前開款項。
三、證據：提出借據三紙、約定書及本院民事執行處九十一年執字第二九二五０號強
    制執行金額計算書分配表各一份（以上均影本）為證。
乙、被告方面：
一、聲明：求為判決駁回原告之訴及假執行之聲請。
二、陳述：伊對於為訴外人游標湖向原告借用之前述三筆款項擔任連帶保證人，游標
    湖因未按月繳息致債務視為全部到期，迄今尚積欠原告如主文第一項所示之借款
    本金、利息與違約金等情均無爭執，然因伊現無工作，希望原告同意由伊按月給
    付三千元，以清償游標湖積欠之前揭借款本金，並免除伊應負連帶保證責任之利
    息及違約金債務。
    理    由
一、原告主張訴外人游標湖邀同被告向其借款共四百五十萬元，惟未依約按期繳納利
    息，經其聲請本院就游標湖所有之不動產為強制執行，並就拍賣所得價金分配受
    償後，尚積欠如主文第一項所示之借款本金、利息及違約金未清償之事實，業據
    原告提出借據三紙、約定書及本院民事執行處九十一年執字第二九二五０號強制
    執行金額計算書分配表各一份等資料為證，且為被告所不爭執，自堪信為真實。
    被告雖以：伊現無工作，希望原告同意伊按月繳納三千元，以清償游標湖積欠之
    借款本金，另免除利息及違約金部分之債務等語置辯，惟被告提出之清償債務方
    式既未獲原告同意，其自應依兩造原先之約定，於主債務人游標湖未按期繳納前
    揭借款之利息致債務視為全部到期時，就游標湖積欠原告之借款本金、利息及違
    約金債務負連帶清償責任，是被告前揭抗辯尚非可採，原告請求被告清償上開債
    務，應屬有據。
二、按稱消費借貸者，謂當事人一方移轉金錢或其他代替物之所有權於他方，而約定
    他方以種類、品質、數量相同之物返還之契約；借用人應於約定期限內，返還與
    借用物種類、品質、數量相同之物，民法第四百七十四條第一項、第四百七十八
    條前段，分別定有明文。訴外人游標湖向原告借款三筆，金額合計四百五十萬元
    ，惟分別自九十一年四月十六日、九十年十二月三十一日及九十一年三月二十六
    日起，即未依約繳納利息，其債務依約均已視為全部到期，經原告聲請拍賣游標
    湖所有之不動產並分配受償後，游標湖尚積欠原告借款本金六十五萬三千二百四
    十一元，及自九十一年十二月七日起至清償日止，按週年利率百分之七點三九計
    算之利息，及按上開利率百分之二十計算之違約金，被告既就游標湖對原告所負
    前述債務擔任連帶保證人，其自不得依據民法第七百四十五條之規定，主張原告
    在未就游標湖之財產強制執行而無效果前，對原告拒絕給付，從而，原告依據連
    帶保證之法律關係，請求被告給付原告如主文第一項所示之借款本金、利息暨違
    約金，為有理由，應予准許。
三、原告陳明願供擔保以代釋明聲請宣告假執行，核無不合，爰酌定相當擔保金額，
    准予宣告假執行。
四、據上論結，本件原告之訴為有理由，依民事訴訟法第七十八條、第三百九十條第
    二項，判決如主文。
中      華      民      國    九十二    年      五      月      三十    日
                                臺灣臺中地方法院民事第一庭
~B法      官  鍾啟煒
右為正本係照原本作成
如對本判決上訴，須於判決送達後廿日內向本院（臺中市○○路○段九一號）提出上
訴狀（須按他造人數提出繕本）
中      華      民      國    九十二    年      五      月      三十    日
~B法院書記官


司法院資訊處製作；財團法人民間司法改革基金會備份。
